臺灣士林地方法院民事裁定
110年度消債更字第42號
債  務  人  高桂英  
代  理  人  鄒純忻律師(法律扶助律師)
上列債務人聲請更生事件，本院裁定如下：
    主  文
債務人高桂英自中華民國一一０年十月十八日十七時起開始更生
程序。
命司法事務官進行本件更生程序。
    理  由
一、按債務人不能清償債務或有不能清償之虞，且無擔保或無優
    先權之本金及利息債務總額未逾新臺幣（下同）1,200 萬元
    者，於法院裁定開始清算程序或宣告破產前，得向法院聲請
    更生；法院開始更生程序之裁定，應載明其年、月、日、時
    ，並即時發生效力；法院裁定開始更生程序後，得命司法事
    務官進行更生程序；必要時，得選任律師、會計師或其他適
    當之自然人或法人一人為監督人，觀諸消費者債務清理條例
    （下稱消債條例）第3 條、第42條第1 項、第45條第1 項、
    第16條分別定有明文。
二、聲請意旨略以：伊有不能清償債務情事，前已向本院聲請與
    最大債權金融機構調解，惟調解不成立。又伊無擔保或無優
    先權之本金及利息債務總額未逾1,200 萬元，且未經法院裁
    定開始清算程序或宣告破產，爰依法聲請更生等語。 
三、經查，債務人所主張之上開事實，業據提出債務人全戶戶籍
    謄本【見本院109年度司消債調字第475號卷（下稱消債調卷
    ）第20頁】、財團法人金融聯合徵信中心當事人綜合信用報
    告之協商前置專用債權人清冊（見消債調卷第7 至11頁）、
    調解不成立證明書（見消債調卷第64頁）、107、108年度綜
    合所得稅各類所得資料清單及全國財產稅總歸戶財產查詢清
    單（見消債調卷第12至14頁）、勞工保險被保險人投保資料
    表（見本院卷第42、43頁）、存摺明細（見本院卷第135至1
    55頁）、中華民國人壽保險商業同業公會保險業通報作業資
    訊系統資料查詢結果表（見本院卷第159 頁）、租賃契約（
    見本院卷第44至52頁）等件為憑，堪信為真實。參酌債務人
    現年52歲（見消債調卷第19頁），目前任職於新亞建設開發
    股份有限公司，每月薪資約7萬4,952元（見本院卷第92至12
    4頁），名下尚有宏泰人壽保險股份有限公司保單解約金12
    萬9,203元（見本院卷第405頁）、康健人壽保險股份有限公
    司保單解約金923元（見本院卷第418頁）、國泰人壽保險股
    份有限公司保單解約金7萬2,139 元（見本院卷第423頁）、
    友邦人壽保險股份有限公司保單解約金19萬2,556元（見本
    院卷第426頁），每月必要支出含扶養費約4萬4,351元（見
    本院卷第397頁），依其債權人陳報債務人之債務總額已達6
    81萬6,427元（見消債調卷第44頁、本院卷第430、431頁）
    觀之，足認債務人之財產、勞力、信用確不能清償全部債務
    。此外，復查無消債條例第6條第3項、第8條或第46條各款
    所定駁回更生聲請之事由，是債務人聲請更生，應屬有據，
    爰依首揭規定，裁定其應予開始更生程序，並命司法事務官
    進行本件更生程序。
四、爰裁定如主文。 
中    華    民    國   110    年    10    月    18    日
                  民事第一庭  法  官  黃筠雅
以上正本係照原本作成。
本件裁定不得抗告。
中　　華　　民　　國　　110 　年　　10　　月　　18　　日
                              書記官  陳芝箖